# 关于非货币性资产交换准则征求意见稿中的几点想法

提问人：企鹅家琦琦 时间：2019-03-15 08:55:14
陈版你好：
关于非货币性资产交换准则征求意见稿中的我有几点想法，不知道是否合理，请指教。
疑惑一：非货币性资产交换准则征求意见稿中第四条增加非货币性资产交换资产确认时点，您觉得是否有必要对换出资产再增加一点 “符合持有待售准则” 使用待售准则。
疑惑二：第八条中对于多项资产互换问题，例如 A 用存货加固定资产换 B多项资产，对于 A 来说是一部分按收入准则还是全部按非货币性准则，准则适用边界好像也不清晰。

回答人：chenyiwei
其实，非货币性资产交换准则和债务重组准则一样，处于一个比较尴尬的地位，甚至有些可有可无的感觉，毕竟 IFRS下没有专门的关于这两个事项的准则，也不影响其实务操作。如果单列这两个准则，则必然涉及到与其他准则的适用范围边界的厘定、优先顺序的确定等问题，还要小心消除不同准则之间可能的矛盾。
其实，非货币性资产交换准则只能适用于不涉及金融资产、不构成业务且不涉及收入确认的非货币性资产交换交易，其适用范围也就是常规的存货、投资性房地产、固定资产、无形资产等（其中存货不涉及换出），且一旦换入或换出资产构成业务，该准则就不适用了。因此，现在该准则的适用范围应该已经比较窄。它的存在意义主要是用于明确 “商业实质” 这个概念及其应用的指引。
第四条的表述总体上没有什么问题，即把确认/终止确认的条件索引到其他相关会计准则，自然也包括持有待售。个人认为没有必要对持有待售问题作出专门规定。